【裁判字號】    89,交上易,132
【裁判日期】    890531
【裁判案由】    公共危險
【裁判全文】
台灣高等法院刑事判決                          八十九年度交上易字第一三二號
    上  訴  人
    即  被  告  甲○○
右上訴人因公共危險案件，不服台灣台北地方法院八十九年度交易字第四０號，中華
民國八十九年二月二十五日第一審判決（聲請簡易處刑案號：台灣台北地方法院檢察
署八十八年度偵字第二三五五七號），提起上訴，本院判決如左：
        主  文
上訴駁回。
        事  實
一、甲○○於民國（下同）八十八年十月十三日晚間，與其友劉濟宏在台北市信義區
    ○○○路四四三巷四號三樓附近之海產店吃宵夜並服用酒類啤酒後，其吐氣所含
    酒精成份每公升已達０．七八毫克，已達於反應較慢、感覺減低、思考改變及個
    性行為改變並影響其駕駛，處於不能安全駕駛動力交通工具之狀態。嗣二人自該
    海產店乘坐計程車至台北市信義區○○○路四四三巷巷口下車，劉濟宏先步行回
    家，詎甲○○仍駕駛動力交通工具即車號ＡＬＷ－三六三號重型機車沿台北市○
    ○○路由南往北方向行駛，迨於八十八年十月十四日凌晨（檢察官於聲請簡易判
    決處刑書誤載為十三日凌晨，應予更正）一時二十五分許，行經台北市信義區○
    ○○路四一九巷巷口，為在該處執行巡邏勤務之台北市政府警察局信義分局三張
    犁派出所員警陳俊合、游宗達攔停，並將其帶回三張犁派出所對其測試飲酒後吐
    氣所含酒精成份後，發現上情。
二、案經台北市政府警察局信義分局移送台灣台北地方法院檢察署檢察官聲請以簡易
    判決處刑，原審法院認為不宜，逕適用通常程序處理。
        理  由
一、訊據被告固坦承於前開時地與其友人劉濟宏服用酒類後，經警測試其飲酒後吐氣
    所含酒精成份每公升達於０．七八毫克等情不諱，惟矢口否認有上開犯行，辯稱
    ：伊於當時並未騎車，係警察故意誣陷云云，惟查：
(一)右開事實，業據證人即現場執行勤務之警員陳俊合、游宗達於原審八十八年度交
    聲字第六五一號案件調查時具結一致證稱：當天我們是在舉發路口之光復南路四
    一九巷巷口擔任巡邏勤務，看到被告騎機車沿光復南路由南往北行走，經過我們
    站立執勤的光復南路四一九巷巷口，便由游宗達吹哨舉指揮棒將被告攔停，被告
見狀便將機車大燈熄掉，將機車騎上紅磚行人道停車後便跑走，我們見狀即向前
    ，發現被告滿身酒味，被告則辯稱其沒有騎機車，我們看到被告確實騎機車並在
    紅磚道上停車等語，且證人陳俊合復證稱：我看到被告要離開現場時，我還靠進
    被告所騎機車，為防止被告日後辯稱他沒有騎機車，我還將手靠近機車引擎蓋，
    發現引擎很熱，可證明被告之機車當時確有騎過等語，而衡情彼等證人係執行公
    務，與被告素無怨隙，當無設詞誣攀之理，況所證亦相符合，自得相互補強，而
    據為不利於被告之認定。
(二)至被告雖舉證人劉濟宏用以證明其並未在酒後駕車，然劉濟宏於原審八十八年度
    交聲字第六五一號案件八十九年二月十四日調查時僅供稱：伊確有與被告一起飲
    酒，惟自飲酒之海產店坐計程車至伊住家之光復南路四四三巷口下車後二人即在
    該處分手，嗣後伊即步行回家，其雖見被告亦步行離開下計程車之地方，不過被
    告係以步行方式回家或以其他方式回家，伊並不清楚等語，顯未能就被告有無騎
    乘機車乙節於訴訟上發生任何證明之效果，自不足作為有利於被告之認定。被告
    辯稱伊並未騎乘機車云云，無非空言，不足採信。。
(三)被告於前開時地遭攔停，經警帶回三張犁派出所，測試其吐氣所含之酒精成份為
    ０．七八毫克，亦有酒精測試單一紙在卷足憑（偵查卷第七頁參照）。按行為人
    飲酒後如其呼氣酒精濃度達於每公升０．五毫克時，即有反應較慢、感覺減低、
    影響駕駛之輕到中度之中毒症狀，如其呼氣酒精濃度達於每公升０．七五毫克時
    ，更有思考改變、個性行為改變之輕到中度之中毒症狀，有行政院國軍退除役官
    兵輔導委員會台北榮民總醫院（以下稱台北榮民總醫院）八十八年八月五日（八
    八）北總內字第二六八六八號函一紙附卷可稽，且行為人飲酒後其呼氣中酒精濃
    度如已達於每公升０．五五毫克，其肇事率為一般未飲酒者之十倍，如已達於每
    公０．七五毫克時，其肇事率更為一般未飲酒者之二五倍，亦有中央警察大學交
    通學系暨交通管理研究所教授蔡志中之研究報告一紙在卷為憑，故被告經警測試
    其呼氣酒精成份既已達０．七八毫克，依照台北榮民總醫院上開函文及前揭學者
    之研究，當已達到服用酒類後不能安全駕駛動力交通工具之狀態。
(四)綜上所述，本件事證明確，被告服用酒類，不能安全駕駛動力交通工具而駕駛之
    犯行堪以認定。
二、核被告甲○○所為，係犯刑法第一百八十五條之三之服用酒類，不能安全駕駛動
    力交通工具而駕駛罪。
三、原審基於前述理由，因依刑法第一百八十五條之三、第四十一條、罰金罰鍰提高
    標準條例第二條各規定，於審酌被告智識程度、品性、犯罪所生危險、犯後態度
    等一切情狀，量處拘役五十九日，並諭知如易科罰金，以三百元折算一日。核其
    認事用法，俱無違誤，量刑亦甚允洽。被告上訴意旨，空言否認犯行，為無理由
    ，應予駁回。
據上論斷，應依刑事訴訟法第三百六十八條，判決如主文。
本案經檢察官錢漢良到庭執行職務。
                            臺灣高等法院交通法庭
                                審判長法  官  陳  春  秋
                                      法  官  王  麗  莉
                                      法  官  高  明  哲
右正本證明與原本無異。
不得上訴。
                                      書記官  李  垂  福
中    華    民    國    八十九    年       六       月        三        日
附錄本案論罪科刑法條全文：
刑法第一百八十五條之三：
服用毒品、麻醉藥品、酒類或其他相類之物，不能安全駕駛動力交通工具而駕駛者，
處一年以下有期徒刑、拘役或三萬元以下罰金。


司法院資訊處製作；財團法人民間司法改革基金會備份。
